Minutes et répertoires du notaire Nicolas Charles LE PRÉVOST, 27 mai 1710 - décembre 1719 (étude I)
Archives nationales
- Minutes de Nicolas Charles LE PRÉVOST, mai 1710 - décembre 1719; MC/ET/I/239 - MC/ET/I/287
  - Minutes. 1714, octobre - décembre, octobre - décembre 1714; MC/ET/I/259
    - Ratification du bail ci-dessus (voir à la date du 28 septembre 1714) par Catherine Loison, épouse non commune en biens de François Poullain, sieur de Beaumont., 19 décembre 1714; MC/ET/I/259
      Documents du Minutier central concernant l'histoire de l'art (1700-1750), par Mireille Rambaud, tome II [études I à X, soit 2357 actes], Paris, Archives nationales, 1971, p. 180 (instrument de recherche imprimé dématérialisé, certaines notices sont plus détaillées dans la version intégrale accessible en ligne par la rubrique 'Autres instruments de recherche', voir contexte dans le Plan d’orientation général - Notaires de Paris, guides thématiques du Minutier).
    - Inventaire après décès de François Roullier, jardinier, rue de Seine, époux de Louise Angélique Duré., 22 décembre 1714; MC/ET/I/259
      inventaire après décès; Seine (rue de); Roullier, François; Duré, Louise-Angélique; jardinier
    - Partage de Denise de Courey, veuve de Henri Leroux, aubergiste, rue Guisarde., 28 décembre 1714; MC/ET/I/259
      partage; Guisarde (rue); Courey, Denise de; Leroux, Henri; hôtelier
  - Minutes. 1715, janvier - mars, janvier - mars 1715; MC/ET/I/260
    - Contrat de mariage entre Louis-Jean-Baptiste Dupont, fripier, rue du Four, et Marie Joye, veuve de François Barbe, postillon, petit marché du faubourg Saint-Germain., 3 janvier 1715; MC/ET/I/260
      contrat de mariage; Four (rue du); Dupont, Louis-Jean-Baptiste; Joye, Marie; Barbe, François; brocanteur; conducteur de véhicules
    - CROLET (Claude) Horloger Rue l'Enclos extérieure de l'Abbaye Saint-Germain-des-Prés § Bail, 4 janvier 1715; MC/ET/I/260
      bail; Crolet, Claude
    - Contrat de mariage entre Simon Mabirne, soldat, rue de la Vieille-Joaillerie, et Geneviève Baratte, fille de feu Pierre Baratte, soldat, rue du Sépulcre., 9 janvier 1715; MC/ET/I/260
      contrat de mariage; Joaillerie (rue de la); Saint-Sépulcre (rue du); Mabirne, Simon; Baratte, Geneviève; Baratte, Pierre
    - Contrat de mariage entre Pierre Geslin, bourgeois de Paris, rue de l'Université, et Anne Madain, veuve de Jean Moster, marchand de bière et tabac, rue de l'Université., 12 janvier 1715; MC/ET/I/260
      contrat de mariage; Université (rue de l'); Geslin, Pierre; Madain, Anne; Moster, Jean; commerçant
    - Contrat de mariage entre Jean Le Brest, gagne-denier, rue Saint-Dominique, et Jeanne Bénard, fille de Joachim Bénard, maître pêcheur, rue Saint-Dominique., 13 janvier 1715; MC/ET/I/260
      contrat de mariage; Saint-Dominique (rue); Le Brest, Jean; Bénard, Jeanne; Bénard, Joachim; journalier; marin-pêcheur
    - Contrat de mariage entre Jean-Baptiste Le Foulon, compagnon jardinier, rue Neuve Notre-Dame, et Louise Angélique Duru, veuve de feu François Roullier, jardinier, rue de Sèves., 13 janvier 1715; MC/ET/I/260
      contrat de mariage; Neuve-Notre-Dame (rue); Sèvres (rue de); Le Foulon, Jean-Baptiste; Duru, Louise Angélique; Roullier, François; jardinier; jardinier
    - Contrat de mariage entre Jacques de Fontaine, maître serrurier, rue de Seine, et Antoinette Monchaussé, jurée matrone, fille de Jérôme Monchaussé, maître bourrelier, rue Mazarine, 17 janvier 1715; MC/ET/I/260
      contrat de mariage; Seine (rue de); Mazarine (rue); Fontaine, Jacques de; Monchaussé, Antoinette; Monchaussé, Jérôme; serrurier; sellier
    - DEFONTAINE (Jacques) Maître Serrurier - Rue de Seine, 17 janvier 1715; MC/ET/I/260
      Defontaine, Jacques
    - Testament de Jeanne Lenoir, veuve de feu Pierre Lecler, bourgeois de Paris, rue de l'Université., 18 janvier 1715; MC/ET/I/260
      testament; Lenoir, Jeanne; Lecler, Pierre
    - Ferdinand, François-Xavier, comte de Wahl, gentilhomme du duc de Bavière. Bail de carrosse., 19 janvier 1715; MC/ET/I/260
      bail; Bavière (Allemagne); Wahl, Ferdinand François Xavier de
    - Godin (Denis Germain), marchand orfèvre § Vente de maison, 19 janvier 1715; MC/ET/I/260
      acte de vente; Godin, Denis Germain
    - Contrat de mariage entre Jean-François Bernard, bourgeois de Paris, rue du Four, et Jeanne Laumosnier, fille de feu Denis Laumosnier, bourgeois d'Orléans, rue du Four., 19 janvier 1715; MC/ET/I/260
      contrat de mariage; Four (rue du); Bernard, Jean-François; Laumosnier, Jeanne; Laumosnier, Denis
    - Bail de carrosse à Henry de Castrium., 19 janvier 1715; MC/ET/I/260
      bail; Hollande (Pays-Bas); Castrium, Henry de
    - Contrat de mariage entre Nicolas Guilloire, compagnon savetier, rue Dauphine, et Françoise Loyson, fille de feu Jacques Loyson, cordonnier, rue du Four., 24 janvier 1715; MC/ET/I/260
      contrat de mariage; Dauphine (rue); Four (rue du); Guilloire, Nicolas; Loyson, Françoise; Loyson, Jacques; bottier; cordonnier
    - Inventaire après décès de Jacques Benoise, chasseur et tireur, rue de Verneuil, à la requête de son épouse Marie-Anne Motot., 28 janvier 1715; MC/ET/I/260
      inventaire après décès; Verneuil (rue de); Benoise, Jacques; Motot, Marie-Anne
    - BENOISE (Jacques) § Inventaire après décès de Jacques BENOISE, 28 janvier 1715; MC/ET/I/260
      inventaire après décès; Benoise, Jacques
    - Testament de Jean Marquin, intendant, rue de l'Université., 28 janvier 1715; MC/ET/I/260
      testament; Université (rue de l'); Marquin, Jean
    - Clausier (Jean), orfèvre joaillier § Vente de maison .., 31 janvier 1715; MC/ET/I/260
      acte de vente; Clausier, Jean
    - Jossey (Philippe), maître peintre, quai de la Mégisserie § Obligation, 31 janvier 1715; MC/ET/I/260
      obligation; Jossey, Philippe
    - Délégation par Jacques Lepas-Dubuisson à Guillaume Morel, bourgeois de Paris, de la somme de 2.274 livres 10 sols qu'il lui doit pour les fournitures de pierres de Saint-Leu, suivant deux mémoires, l'un du 26 août, l'autre du 27 octobre 1714; la délégation est faite sur ce qui est dû audit Lepas-Dubuisson par le comte de Mauron sur le prix des travaux faits dans une maison en construction rue de Verneuil pour laquelle ont été utilisées les pierres fournies par ledit Morel., 1er février 1715; MC/ET/I/260
      Documents du Minutier central concernant l'histoire de l'art (1700-1750), par Mireille Rambaud, tome II [études I à X, soit 2357 actes], Paris, Archives nationales, 1971, p. 726 (instrument de recherche imprimé dématérialisé, certaines notices sont plus détaillées dans la version intégrale accessible en ligne par la rubrique 'Autres instruments de recherche', voir contexte dans le Plan d’orientation général - Notaires de Paris, guides thématiques du Minutier).
    - Délégation par Jacques Lepas-Dubuisson, au nom de Jean Bourda et Louis Droully, aussi entrepreneurs de bâtiments, à Jacques Sibire, marchand carrier, demeurant rue des Vieilles-Tuileries, de la somme de 1.622 livres due audit Sibire pour la fourniture de pierres qui ont été utilisées partie dans la maison du comte de Mauron, rue de Verneuil, partie dans celle dudit Lepas-Dubuisson, rue du Bac; la délégation est faite sur ce qui est dû à ce dernier par le comte de Mauron., 1er février 1715; MC/ET/I/260
    - Contrat de mariage entre Christophe Lefèbvre, bourgeois de Paris, rue de Taranne, et Marie Anne Doussan, fille de Henri Doussan, bourgeois de Paris, rue de Taranne., 4 février 1715; MC/ET/I/260
      contrat de mariage; Taranne (rue); Lefèbvre, Christophe; Doussan, Marie Anne; Doussan, Henri
    - Testament de Nicolas Vauclain, porteur d'eau, rue de Grenelle., 5 février 1715; MC/ET/I/260
      testament; Grenelle (rue de); Vauclain, Nicolas; magasinier
    - Inventaire après décès de Catherine-Claude Dommangin, à la requête de son époux Laurent Houzé, marchand tapissier, rue Saint-André-des-Arts., 7 février 1715; MC/ET/I/260
      inventaire après décès; Saint-André-des-Arts (rue); Dommangin, Catherine-Claude; Houzé, Laurent; commerçant; tapissier
    - Contrat de mariage entre Jean Duval, Meudon, et Françoise Dufay, fille de François Dufay, receveur des entrées, rue de Grenelle., 7 février 1715; MC/ET/I/260
      contrat de mariage; Meudon (Hauts-de-Seine); Grenelle (rue de); Duval, Jean; Dufay, Françoise; Dufay, François
    - Inventaire après décès de Louis Courtois, maître charron, rue des Petits-Augustins, à la requête de son épouse de Marie-Madeleine Delamare., 8 février 1715; MC/ET/I/260
      inventaire après décès; Petits-Augustins (rue des); Courtois, Louis; Delamare, Marie-Madeleine; charron
    - Augustin de La Reor, marquis de Santiago. Bail de carrosse., 10 février 1715; MC/ET/I/260
      bail; Espagne; La Reor, Augustin de (marquis de Santiago)
    - Clozié (Jean), orfèvre joaillier, rue Saint-Louis en l'Isle § Décharge, 10 février 1715; MC/ET/I/260
      décharge; Clozié, Jean
    - MORET (Buci) Horloger Rue Neuve § Délégation, 10 février 1715; MC/ET/I/260
      Moret, Buci
    - Contrat de mariage entre Michel Fortin, jardinier, rue Dessure, et Marie-Anne Bonnel, veuve Duval, Châtenay-les-Bagneux., 10 février 1715; MC/ET/I/260
      contrat de mariage; Fortin, Michel; Bonnel, Marie-Anne; Duval; jardinier
    - Contrat de mariage entre Pierre Chastain, maçon, rue du Cherche-Midi, et Marie-Claude Fortin, fille de Michel Fortin, tailleur de pierre, rue de la Corne., 10 février 1715; MC/ET/I/260
      contrat de mariage; Cherche-Midi (rue du); Corne (rue de la); Chastain, Pierre; Fortin, Marie-Claude; Fortin, Michel; maçon; tailleur de pierre
    - Joseph, Antoine, comte de Weissenwolfk, cavalier d'Autriche. Bail de carrosse., 11 février 1715; MC/ET/I/260
      bail; Autriche; Weissenwolfk, Joseph-Antoine (comte de)
    - Inventaire après décès d'Eutrope Paget, vitrier, époux de Gillette Prévost, rue Montorgueil., 11 février 1715; MC/ET/I/260
      inventaire après décès; Montorgueil (rue); Paget, Eutrope; Prévost, Gillette; vitrier
    - Contrat de mariage entre Charles Ferret, distillateur pour maux de dents, rue Saint-Pierre-aux-Boeufs, et Marie Perard, veuve de Nicolas Robiche, barbier, perruquier privilégié, rue Saint-Pierre-aux-Boeufs., 14 février 1715; MC/ET/I/260
      contrat de mariage; Saint-Pierre-aux-Boeufs (rue); Ferret, Charles; Perard, Marie; Robiche, Nicolas; distillateur; coiffeur
    - Contrat de mariage entre Jean Ducimont, pensionnaire du Roi, Hôtel Royal des Invalides, et Marguerite Dupuis, veuve de Antoine Paumier, maître chirurgien, rue du Sépulcre., 16 février 1715; MC/ET/I/260
      contrat de mariage; Invalides (hôtel des); Saint-Sépulcre (rue du); Ducimont, Jean; Dupuis, Marguerite; Paumier, Antoine; chirurgien
    - Contrat de mariage entre Etienne Blanchard, jardinier, rue de Grenelle, et Marie-Françoise Duclos, fille de Brice Duclos, bourgeois de Paris, rue de Grenelle., 17 février 1715; MC/ET/I/260
      contrat de mariage; Grenelle (rue de); Blanchard, Etienne; Duclos, Marie-Françoise; Duclos, Brice; jardinier
    - Contrat de mariage entre François Gaillard, vallet de chambre, rue Vivienne, et Louise Bastien, sage-femme, veuve de Jérôme Boulurd, valet de chambre, rue du Sépulcre., 19 février 1715; MC/ET/I/260
      contrat de mariage; Saint-Sépulcre (rue du); Gaillard, François; Bastien, Louise; Boulurd, Jérôme; sage-femme
    - Inventaire après décès de Marie Desaux, à la requête de son époux Alexis Demarine, maître pâtissier, rue de Sèvres., 20 février 1715; MC/ET/I/260
      inventaire après décès; Sèvres (rue de); Desaux, Marie; Demarine, Alexis; pâtissier
    - Testament de Marin Pelu, maître pâtissier, rue du Bac, époux de Marie Petit., 20 février 1715; MC/ET/I/260
      testament; Bac (rue du); Pelu, Marin; Petit, Marie; pâtissier
    - Contrat de mariage entre Nicolas Delalonde, bourgeois de Paris, rue de Tournon, et Elisabeth Drouard, veuve de Jacques Ravet, blanchisseur, Sèvres., 23 février 1715; MC/ET/I/260
      contrat de mariage; Tournon (rue de); Sèvres (Hauts-de-Seine); Delalonde, Nicolas; Drouard, Elisabeth; Ravet, Jacques
    - Partage de la succession de Pierre Villot, marchand brasseur, rue Saint-Placide., 23 février 1715; MC/ET/I/260
      partage; Saint-Placide (rue); Villot, Pierre; distillateur
    - Inventaire après décès de Vincent David, voiturier par terre, rue de Bagneux, à la requête de son épouse Marie-Marguerite Hornet., 23 février 1715; MC/ET/I/260
      inventaire après décès; Bagneux (rue de); David, Vincent; Hornet, Marie-Marguerite; transporteur de marchandises
    - Contrat de mariage entre Pierre Lemaistre, jardinier, Montreuil près Versailles, et Marguerite Laisné, fille de feu Michel Laisné, jardinier, rue de Turenne., 24 février 1715; MC/ET/I/260
      contrat de mariage; Versailles (Yvelines); Turenne (rue de); Lemaistre, Pierre; Laisné, Marguerite; Laisné, Michel; jardinier
    - LEBORGNE (Louis) menuisier Tour de la Charité § Obligation rapportée, 27 février 1715; MC/ET/I/260
      obligation; Leborgne, Louis
    - Contrat de mariage entre André Chobas, des cents suisses, rue des Canettes, et Elisabeth Blanchet, fille de feu Jean Blanchet, officier de marine, rue Saint-Dominique., 28 février 1715; MC/ET/I/260
      contrat de mariage; Canettes (rue des); Saint-Dominique (rue); Chobas, André; Blanchet, Elisabeth; Blanchet, Jean
    - Contrat de mariage entre Joseph-Nicolas Bridel, maître peintre, rue du Petit-Lion, et Marie Dubeaux, fille de feu Pierre Dubeaux, marchand de bestiaux, rue de Vaugirard., 2 mars 1715; MC/ET/I/260
      contrat de mariage; Petit-Lion (rue du); Vaugirard (rue de); Bridel, Joseph-Nicolas; Dubeaux, Marie; Dubeaux, Pierre; peintre; commerçant
    - Bridel (Joseph Nicolas), maître peintre, rue du Petit Lion § Mariage de .., 2 mars 1715; MC/ET/I/260
      contrat de mariage; Bridel, Joseph Nicolas
    - Inventaire après décès de Marin Pelu, maître pâtissier, rue du Bac, époux de Marie Petit, maîtresse sage-femme., 4 mars 1715; MC/ET/I/260
      inventaire après décès; Bac (rue du); Pelu, Marin; Petit, Marie; pâtissier; sage-femme
    - Contrat de mariage entre Pierre Barbault, bourgeois de Paris, rue Sainte-Anne, et Marie Pion, fille de Simon Pion, officier, rue des Lavandières., 8 mars 1715; MC/ET/I/260
      contrat de mariage; Sainte-Anne (rue); Lavandières (rue des); Barbault, Pierre; Pion, Marie; Pion, Simon
    - Testament de Marguerite Derny, fille majeure, rue du Four., 9 mars 1715; MC/ET/I/260
      testament; Four (rue du); Derny, Marguerite
    - Inventaire après décès de Nicolas Vauclain, porteur d'eau, rue de Grenelle, époux de Claude Gallet., 15 mars 1715; MC/ET/I/260
      inventaire après décès; Grenelle (rue de); Vauclain, Nicolas; Gallet, Claude; magasinier
    - Contrat de mariage entre Pierre Clappe, marchand fripier, sous les pilliers des Halles, et Françoise Charlier, veuve de Thomas Rousset, marchand fripier, rue Saint-Dominique., 18 mars 1715; MC/ET/I/260
      contrat de mariage; Halles (piliers des); Saint-Dominique (rue); Clappe, Pierre; Charlier, Françoise; Rousset, Thomas; commerçant; brocanteur
    - Inventaire après décès de François Barasin, maître jardinier, rue Neuve-Notre-Dame, à la requête de son épouse Jeanne Pluquet., 20 mars 1715; MC/ET/I/260
      inventaire après décès; Neuve-Notre-Dame (rue); Barasin, François; Pluquet, Jeanne; jardinier
    - BARRASSIN (François) § Inventaire après décès, 20 mars 1715; MC/ET/I/260
      inventaire après décès; Barrassin, François
    - Contrat de mariage entre Pierre Cellier, officier, rue des Vieilles-Tuileries, et Antoinette Marien, fille de Joseph-Sébastien Marien, rue Saint-Honoré., 22 mars 1715; MC/ET/I/260
      contrat de mariage; Vieilles-Tuileries (rue des); Saint-Honoré (rue); Cellier, Pierre; Marien, Antoinette; Marien, Joseph-Sébastien
    - Contrat de mariage entre François Desert, gagne-deniers, rue de Bourbon, et Antoinette Desjardins, fille de Jean Desjardins, blanchisseur, rue de Verneuil., 24 mars 1715; MC/ET/I/260
      contrat de mariage; Verneuil (rue de); Desert, François; Desjardins, Antoinette; Desjardins, Jean; journalier; teinturier blanchisseur
    - Inventaire après décès de Toussaint Rohais, juré expert entrepreneur en bâtiment, rue des Boucheries, époux de Marie Sourdeval., 29 mars 1715; MC/ET/I/260
      inventaire après décès; Rohais, Toussaint; Sourdeval, Marie; chef d'entreprise
    - VALLEE (Remy) Maître ébéniste Rue des Vieille ( ? ) § Mariage., 30 mai 1715; MC/ET/I/260
      contrat de mariage; Vallee, Remy
    - Contrat de mariage entre Pierre Giroust, menuisier ébéniste, demeurant rue de Charonne, fils de défunts Jean Giroust, mégissier à Meaux, et Jeanne Frémeaux, et Catherine Prévost, fille de Jean Prévost, maître sculpteur, demeurant rue Neuve-Guillemin, dite de la Corne, et Jeanne-Françoise Avart. Ont signé avec les parents et amis: Jean Prévost, le père, et Jean Prévost, le fils, l'un et l'autre sculpteurs., 17 octobre 1717; MC/ET/I/260
      Régime matrimonial: communauté. - Dot: 500 livres. - Douaire: 200 livres.
      Documents du Minutier central concernant l'histoire de l'art (1700-1750), par Mireille Rambaud, tome II [études I à X, soit 2357 actes], Paris, Archives nationales, 1971, p. 519 (instrument de recherche imprimé dématérialisé, certaines notices sont plus détaillées dans la version intégrale accessible en ligne par la rubrique 'Autres instruments de recherche', voir contexte dans le Plan d’orientation général - Notaires de Paris, guides thématiques du Minutier).
  - Minutes. 1715, avril - mai, avril - mai 1715; MC/ET/I/261
    - Inventaire après décès d'Adrien Vincent, cuisinier, rue Saint-Dominique, époux de Louise Estienne, maîtresse sage-femme., 2 avril 1715; MC/ET/I/261
      inventaire après décès; Saint-Dominique (rue); Vincent, Adrien; Estienne, Louise; cuisinier; sage-femme
    - Testament de Marie-Suzanne Dubos, fille majeure, rue Hillerin-Bertin., 4 avril 1715; MC/ET/I/261
      testament; Hillerin-Bertin (rue); Dubos, Marie-Suzanne
    - Inventaire après décès de Michel Sauvage, compagnon maçon, rue des Vieilles-Tuileries, époux de Marie Forvestu., 5 avril 1715; MC/ET/I/261
      inventaire après décès; Vieilles-Tuileries (rue des); Sauvage, Michel; Forvestu, Marie; maçon
    - Testament de Madeleine Magné, fille majeure, rue de Vaugirard., 12 avril 1715; MC/ET/I/261
      testament; Vaugirard (rue de); Magné, Madeleine
    - Testament de Simone Hardy, rue du Vieux-Colombier, veuve de Jacques Veillot, cocher., 14 avril 1715; MC/ET/I/261
      testament; Vieux-Colombier (rue du); Hardy, Simone; Veillot, Jacques; conducteur de véhicules
    - Inventaire après décès de Christophe Varet, bourgeois de Paris, et Marie Dupiron, sa femme., 18 avril 1715; MC/ET/I/261
      inventaire après décès; Varet, Christophe; Dupiron, Marie
    - Contrat de mariage entre Michel Besnard, fermier dans l'abbaye Sainte-Geneviève à Grenelle, et Marie-Elisabeth Pochet, fille de François Pochet, marchand, laboureur. rue Rousselet., 22 avril 1715; MC/ET/I/261
      contrat de mariage; Rousselet (rue); Vaugirard (ancienne commune); Grenelle (quartier); Sainte-Geneviève (abbaye); Besnard, Michel; Pochet, Marie-Elisabeth; Pochet, François; économe; commerçant; agriculteur
    - Testament de Marie Hanoyer, veuve d'Anis Mouchon, soldat, petite rue du Bac., 22 avril 1715; MC/ET/I/261
      testament; Bac (petite rue du); Hanoyer, Marie; Mouchon, Anis
    - Testament de Louis Tempier, blanchisseur, rue Mazarine., 23 avril 1715; MC/ET/I/261
      testament; Mazarine (rue); Tempier, Louis; teinturier blanchisseur
    - LIENARD (Silvain) Maître maçon Rue du vieux Colombier § Devis de maçonnerie .., 25 avril 1715; MC/ET/I/261
      devis; Lienard, Silvain
    - Contrat de mariage entre Jean Patron, maçon, rue Perdue, et Marguerite Corsonot, fille de feu Jacques Corsonot, menuisier, rue de Buci., 28 avril 1715; MC/ET/I/261
      contrat de mariage; Perdue (rue); Buci (rue de); Patron, Jean; Corsonot, Marguerite; Corsonot, Jacques; maçon; menuisier
    - PATRON (Jean) Maçon Rue Perdue § Mariage, 28 avril 1715; MC/ET/I/261
      contrat de mariage; Patron, Jean
    - BONNET (Jean) Masson. Rue du Coeur Volant § Obligation rapportée, 1er mai 1715; MC/ET/I/261
      obligation; Bonnet, Jean
    - Testament de Marie Lefèbvre, rue des Vieilles-Tuileries, veuve de feu Pierre Orlier, blanchisseur., 2 mai 1715; MC/ET/I/261
      testament; Vieilles-Tuileries (rue des); Lefèbvre, Marie; Orlier, Pierre; teinturier blanchisseur
    - Inventaire après décès de Marie-Madeleine Lemercier, femme de Claude Evrard, suisse du cardinal d'Estrées, rue des Boucheries., 3 mai 1715; MC/ET/I/261
      inventaire après décès; Lemercier, Marie-Madeleine; Evrard, Claude; cardinal
    - Contrat de mariage entre Jean Cagniard, garçon fripier, rue de la Cossonnerie, et Françoise André, veuve de Etienne Bessart, scieur de long, la Grenouillère., 5 mai 1715; MC/ET/I/261
      contrat de mariage; Grenouillière (quai de la); Cossonnerie (rue de la); Cagniard, Jean; André, Françoise; Bessart, Etienne; brocanteur; menuisier
    - Inventaire après décès de Claude Fouché, à la requête de son époux Nicolas Chetier de Beaulieu, chirurgien, rue du Bac., 6 mai 1715; MC/ET/I/261
      inventaire après décès; Bac (rue du); Fouché, Claude; Chetier de Beaulieu, Nicolas; chirurgien
    - Contrat de mariage entre François Fleur, valet de chambre, rue de Condé, et Marie-Anne Evrard, fille de Claude Evrard, suisse, rue des Boucheries., 8 mai 1715; MC/ET/I/261
      contrat de mariage; Condé (rue de); Fleur, François; Evrard, Marie-Anne; Evrard, Claude; employé de maison
    - Contrat de mariage entre Rémi Philbert Largeau, second secrétaire de l'Hôtel des Invalides, et Marie Petit, maîtresse sage-femme, veuve de feu Marin Pelu, bourgeois de Paris, rue du Bac., 9 mai 1715; MC/ET/I/261
      contrat de mariage; Bac (rue du); Largeau, Rémi Philbert; Petit, Marie; Pelu, Marin; sage-femme
    - Inventaire après décès de Paul Trouvé, maître tonnelier, rue des Nonnains-d'Hyères, époux de Marie-Angélique Benoist., 9 mai 1715; MC/ET/I/261
      inventaire après décès; Nonnains-d'Hyères (rue des); Trouvé, Paul; Benoist, Marie-Angélique; tonnelier
    - Contrat de mariage entre Charles Rabouille, dit Regnaud, bourgeois de Paris, grande rue du Faubourg Saint-Antoine, et Elisabeth Helle, fille de feu Laurent Helle, médecin, grande rue du Faubourg Saint-Antoine., 10 mai 1715; MC/ET/I/261
      contrat de mariage; Faubourg-Saint-Antoine (rue du); Rabouille dit Regnaud, Charles de; Helle, Elisabeth; Helle, Laurent; médecin
    - Contrat de mariage entre Jacques Gourdot, compagnon menuisier, rue du Petit-Lion, et Marie-Thérèse Monchaussé, fille de Jérôme Monchaussé, maître bourrelier, rue Mazarine., 12 mai 1715; MC/ET/I/261
      contrat de mariage; Petit-Lion (rue du); Mazarine (rue); Gourdot, Jacques; Monchaussé, Marie-Thérèse; Monchaussé, Jérôme; menuisier; sellier
    - Inventaire après décès de Louis Tempier, blanchisseur, rue Mazarine, époux d'Antoinette Soubert., 14 mai 1715; MC/ET/I/261
      inventaire après décès; Mazarine (rue); Tempier, Louis; Soubert, Antoinette; teinturier blanchisseur
    - Testament de Nicolas Legrand, maître vitrier, rue des Boucheries, époux de Marguerite Sinblin., 15 mai 1715; MC/ET/I/261
      testament; Legrand, Nicolas; Sinblin, Marguerite; vitrier
    - Testament de Marie-Madeleine Desaux, rue des Lavandières, femme de Jean-Claude Sauvage, meunier., 15 mai 1715; MC/ET/I/261
      testament; Lavandières (rue des); Desaux, Marie-Madeleine; Sauvage, Jean-Claude; meunier
    - Contrat de mariage entre Eustache Hébert, domestique, rue des Saints-Pères, et Catherine Chasteau, fille de feu Martin Chasteau, rue des Saints-Pères., 16 mai 1715; MC/ET/I/261
      contrat de mariage; Saints-Pères (rue des); Hébert, Eustache; Chasteau, Catherine; Chasteau, Martin; employé de maison
    - Chrestien Scheel, gentilhomme danois. Bail de carrosse., 17 mai 1715; MC/ET/I/261